臺灣高等法院高雄分院刑事判決　　　　 94年度上訴字第720號
上　訴　人　臺灣屏東地方法院檢察署檢察官
被　　　告　甲○○
上列上訴人因被告違反毒品危害防制條例案件，不服臺灣屏東地
方法院94年度訴字第151 號中華民國94年4月28日第一審判決（
起訴案號：臺灣屏東地方法院檢察署93年度毒偵字第2240、2433
號、94年度毒偵字第34號），提起上訴（併案案號：同署94年度
毒偵字第1100、1260號），本院適用簡式審判程序，判決如下：
    主  文
原判決撤銷。
甲○○連續施用第一級毒品，處有期徒刑壹年，扣案附表二編號
1 號所示之物沒收銷燬之；又連續施用第二級毒品，處有期徒刑
陸月，扣案如附表二編號2 號所示之物沒收銷燬之；應執行有期
徒刑壹年肆月，扣案如附表二編號1 、2 號所示之物均沒收銷燬
之。
    事  實
一、甲○○前因施用第二級毒品甲基安非他命，經臺灣屏東地方
    法院93年度毒聲字第421 號裁定送觀察勒戒，因無繼續施用
    傾向，於93年7 月30日釋放出所。其仍未能戒除毒癮，釋放
    後五年內，復基於施用第一級毒品海洛因之概括犯意，自93
    年10月間某日起，至94年5 月9 日止，連續在其戶籍地屏東
    縣麟洛鄉○○村○○路70之2 號，或其住處同鄉○○村○○
    路長龍巷71之1 號，以將海洛因粉末摻入香煙吸食之方式，
    施用海洛因多次，平均3 至7 天施用1 次。又基於施用第二
    級毒品甲基安非他命之概括犯意，自93年9 月中旬起，至94
    年5 月13日止，連續在上開其戶籍地或住處，以將甲基安非
    他命晶體放入玻璃球，以酒精燈燒烤之方式，吸食甲基安非
    他命多次，平均每5 至7 天施用1 次。其先後於附表一所示
    之時地，為警查獲，並扣得附表一所示之物。
    理  由
一、本件被告所犯係死刑、無期徒刑、最輕本刑為3 年以上有期
    徒刑以外之罪，其於審理中就被訴事實為認罪之陳述，經審
    判長告知簡式審判程序之旨，並聽取其與公訴人之意見後，
    認宜依簡式審判程序審理，而當庭合議裁定進行簡式審判程
    序，合先明。
二、訊之被告甲○○對前揭犯罪事實於本院審理中坦承不諱，其
    先後經警採集之尿液，送驗結果均呈嗎啡及甲基安非他命陽
    性反應，此有高雄市立凱旋醫院濫用藥物尿液檢驗報告2 份
    （報告日期分別為93年11月19日、94年5 月23日））、屏東
    縣衛生局93年12月8 日屏縣檢六字第930477號煙毒及麻醉藥
    品類委託檢驗結果通知書、台灣檢驗科技股份有限公司94年
    5 月17日編號KＺ000000000000號濫用藥物尿液檢驗報告各1
    份附卷可稽，此外並有扣案如附表一所示之物可為佐證，附
    表二編號1 所示之粉末3 包，分別為海洛因1 包（淨重0.92
    公克，空包裝重0.34公克）、海洛因2 包（合計淨重0.75公
    克、空包裝重0.73公克），此有法務部調查局調科壹字第24
    0003436 號、000000000 號鑑定通知書各1 份存卷可參。另
    扣案海洛因殘渣袋2 只驗有海洛因陽性反應亦有高雄醫學大
    學附設中和紀念醫院0000-000號檢驗報告在卷可參。又附表
    二編號2 所示之物均有甲基安非他命陽性反應，並有同院第
    0000-000、0000-000、0000-000號及0000-000、0000-000、
    0000-000、0000-000號檢驗報告7 份在卷可按。被告犯罪事
    實明確，堪可認定。被告前因施用第二級毒品甲基安非他命
    ，經臺灣屏東地方法院93年度毒聲字第421 號裁定送觀察勒
    戒，因無繼續施用傾向，於93年7 月30日釋放出所，此有臺
    灣高等法院被告前案紀錄表1 份在卷足憑。是被告於觀察勒
    戒執行完畢釋放後，5 年內再犯施用第一、二級毒品海洛因
    、甲基安非他命之犯行至明，本件事證明確，被告犯行洵堪
    認定。
三、查海洛因、甲基安非他命分別係毒品危害防制條例第2 條第
    2 項第1 、2 款所稱之第一級、第二級毒品，核被告所為，
    係犯該條例第10條第1 項之施用第一級毒品罪及同條第2 項
    之施用第二級毒品罪。其持有海洛因、甲基安非他命後，進
    而施用，持有之低度行為均應為施用之高度行為所吸收，不
    另論罪。被告先後多次施用海洛因、甲基安非他命之犯行，
    均時間緊接而分別犯同一構成要件，顯均係基於概括犯意為
    之，應分別依連續犯之規定論以一罪，並加重其刑。被告連
    續施用第一級毒品海洛與連續施用第二級毒品甲基安非他命
    犯意各別，所犯法條互殊，乃獨立數罪，應分論併罰。起訴
    書對被告自93年11月23日凌晨2 時起，至94年5 月9 日連續
    施用海洛因多次及自93年11月23日凌晨3 時起至94年5 月13
    日止連續施用甲基安非他命多次等犯罪事實雖未論及，然此
    部分既與起訴部分有連續犯之裁判上一罪關係，自為起訴效
    力所及，本院自應併予審判，附此敘明。原審認被告犯行明
    確而予論科，固非無見，惟原審就被告自93年11月23日凌晨
    2 時起，至94年5 月9 日連續施用海洛因多次及自93年11月
    23日凌晨3 時起，至94年5 月13日止連續施用甲基安非他命
    多次等犯罪事實未及審酌，尚有未洽，檢察官據此提起本件
    上訴自有理由。此外，警方於93年11月2 日查獲扣案之吸食
    器1 組、玻璃球管2 支均殘留甲基安非他命業如前述，原審
    以該等扣押物非被告所有且非違禁物而不予宣告沒收亦有未
    合。原判決應予撤銷改判。爰審酌被告曾因施用毒品，經觀
    察勒戒執行完畢釋放後，仍不知悔改警惕，猶繼續施用毒品
    ，且於被查獲後，仍施用第一、二級毒品不輟，顯見其戒毒
    意志不堅，惟念其犯後坦承犯行，尚知悔悟，且施用毒品乃
    自戕行為，及對社會危害性等一切情狀，量處如主文所示之
    刑，以資懲儆。扣案如附表二編號1 、2 之海洛因及甲基安
    非他命分別係查獲之第一、二級毒品，海洛因殘渣袋2 只殘
    留有海洛因，甲基安非他命吸食器3 組、玻璃球管2 只、削
    尖吸管4 支均殘留甲基安非他命而無法與所殘留之海洛因或
    甲基安非他命析離，均應依毒品危害防制條例第18條第1 項
    前段規定，不問屬於犯人與否，沒收銷燬之。盛裝上開海洛
    因及甲基安非他命之包裝袋與所盛裝之毒品無法析離，亦應
    併予沒收銷燬之。另扣案之酒精燈1 瓶非被告所有，業經被
    告於警訊中陳述在卷，空夾鏈袋2 包則無證據證明係施用或
    預備供施用甲基安非他命所用之物，均不予宣告沒收。鑑驗
    耗損之海洛因及甲基安非他命既已滅失，自無庸為沒收銷燬
    之宣告，附此敘明。
據上論斷，應依刑事訴訟法第369 條第1 項前段、第364 條、第
299 條第1 項前段、第273 條之1 第1 項，毒品危害防制條例第
10條第1 項、第2 項、第18條第1 項前段，刑法第11條、第56條
第51條第5款，判決如主文。
本案經檢察官姜麗儒到庭執行職務。
中　　華　　民　　國　　94　　年　　9 　　月　　30　　日
                  刑事第八庭    審判長法  官  惠光霞
                                      法  官  李淑惠
                                      法  官  蔡國卿
以上正本證明與原本無異。
施用第一級毒品部分如不服本判決應於收受本判決後10日內向本
院提出上訴書狀，其未敘述上訴理由者，並得於提起上訴後10日
內向本院補提理由書狀（均須按他造當事人之人數附繕本）「切
勿逕送上級法院」。
施用第二級毒品部分不得上訴。
中　　華　　民　　國　　94　　年　　9 　　月　　30　　日
　　　　　　　　　　　　　　　　　　　書記官  翁心欣
附表一：（犯罪事實被查獲一覽表）
┌──┬───────┬──────────┬──────────┐
│編號│被查獲時間    │  被查獲地點        │扣得物品            │
├──┼───────┼──────────┼──────────┤
│1   │93年11月2日13 │屏東縣麟洛鄉麟蹄村民│甲基安非他命吸食器1 │
│    │時許          │生路長龍巷71之1號   │組（殘留甲基安非他命│
│    │              │                    │）、玻璃球管2 只（殘│
│    │              │                    │留甲基安非他命）、空│
│    │              │                    │夾鏈袋2 小包。      │
├──┼───────┼──────────┼──────────┤
│2   │93年11月24日9 │屏東縣麟洛鄉○○路  │海洛因1包（淨重0.92 │
│    │時30分許      │661號千越加油站前   │公克，空包裝重0.34公│
│    │              │                    │克）、甲基安非他命2 │
│    │              │                    │包（共計驗前毛重6.2 │
│    │              │                    │公克、驗後毛重6.1公 │
│    │              │                    │克）。              │
├──┼───────┼──────────┼──────────┤
│3   │94年4月27日9時│屏東縣麟洛鄉麟蹄村  │海洛因2包（合計淨重 │
│    │20分許        │民生路長龍巷71之1號 │0.75公克、空包裝重  │
│    │              │                    │0.73公克）、甲基安非│
│    │              │                    │他命3包（驗前毛重6公│
│    │              │                    │克、驗後毛重5.9公克 │
│    │              │                    │）、吸食器1組（殘留 │
│    │              │                    │甲基安非他命）。    │
├──┼───────┼──────────┼──────────┤
│4   │94年5月16日11 │屏東縣麟洛鄉麟蹄村  │海洛因殘渣袋2只、吸 │
│    │時30分許      │民生路長龍巷71之1號 │食器1組（殘留甲基安 │
│    │              │                    │非他命）、削尖吸管4 │
│    │              │                    │支（殘留甲基安非他命│
│    │              │                    │）、酒精燈1瓶       │
└──┴───────┴──────────┴──────────┘
附表二：
1 、海洛因1 包（淨重0.92公克，空包裝重0.34公克）、海洛因
    2 包（合計淨重0.75公克、空包裝重0.73公克）、海洛因殘
    渣袋2 只。
2 、甲基安非他命2 包（共計驗前毛重6.2 公克、驗後毛重6.1
    公克、甲基安非他命3 包（驗前毛重6 公克、驗後毛重5.9
    公克）、甲基安非他命吸食器3 組（均殘留甲基安非他命
    ）、玻璃球管2 只（殘留甲基安非他命）、削尖吸管4 支（
       殘留甲基安非他命）。
附錄論罪科刑法條：
毒品危害防制條例第10條
施用第一級毒品者，處6 月以上5 年以下有期徒刑。
施用第二級毒品者，處3 年以下有期徒刑。
